臺灣臺南地方法院民事裁定       100年度消債更字第83號
聲  請  人  劉偉奇
上列當事人因消費者債務清理事件聲請更生，本院裁定如下：
    主  文
債務人劉偉奇自民國一百年九月三十日下午四時起開始更生程序
。並命司法事務官進行本件更生程序。
    理  由
一、按債務人不能清償債務或有不能清償之虞，且無擔保或無優
    先權之債務總額未逾新臺幣（下同）1,200萬元者，於法院
    裁定開始清算程序或宣告破產前，得向法院聲請更生。法院
    開始更生程序之裁定，應載明其年、月、日、時，並即時發
    生效力，消費者債務清理條例第3條、第42條第1項、第45條
    第1項定有明文。又按債務人對於金融機構因消費借貸、自
    用住宅借款、信用卡或現金卡契約而負債務，在聲請更生或
    清算前，應提出債權人清冊，以書面向最大債權金融機構請
    求協商債務清償方案，並表明共同協商之意旨，債務人與金
    融機構協商成立者，不得聲請更生或清算，但因不可歸責於
    己之事由，致履行顯有重大困難者，不在此限，消費者債務
    清理條例第151條第1、5項亦定有明文。
二、本件聲請意旨略以：債務人前曾於民國97年8月25日與最大
    債權人萬泰商業銀行股份有限公司（下稱萬泰銀行）成立協
    商，自97年10月10日起，每月付款7,363元、70期、利率8％
    ，至全部清償為止。惟當時係因萬泰銀行態度強硬，債務人
    明知無足夠資力清償，乃無奈接受銀行提出之協商條件，惟
    該協商條件已超過債務人清償能力，債務人每月收入入不敷
    出，已無法維持基本生活費支出，終於98年11月毀諾，因此
    有不可歸責於己之事由，致履行顯有重大困難，且無擔保或
    無優先權之債務總額未逾1,200萬元，復未經法院裁定開始
    清算程序或宣告破產，爰依法向本院聲請更生等語。
三、經查：
  (一)債務人協商狀況及履約情形：
    債務人於97年8月25日與最大債權人萬泰銀行成立協商，自
    97年10月10日起，每月付款7,363元、70期、利率8％，至全
    部清償為止，債務人繳納20期後即毀諾未依約繳款等情，有
    債權人萬泰銀行民事陳報狀暨該陳報狀所附之債務協商協議
    書、無擔保還款計畫表等件附卷為證，堪信為真實。
  (二)債務人財產狀況：
    債務人主要財產為其工作收入所得，參之卷附本院依職權調
    閱稅務電子閘門財產所得調件明細表，並審酌債務人提出之
    歸仁郵局薪資帳戶存摺、員工薪資單及鑄將企業有限公司陳
    報狀暨該陳報狀所附之薪資表等件，足認債務人多係擔任私
    人公司勞動階級，從事製作、包裝作業員工作，其於97年度
    月平均收入約17,000元、98年度月平均收入約18,000元、99
    全年度總收入只有78,288元（月平均約6,500元）。
  (三)債務人必要支出：
    參酌內政部所公告97年度臺灣省低收入戶最低生活費用每人
    每月為9,829元，及債務人與前妻各自負擔扶養1名未成年幼
    子之情況下，堪認債務人主張其每月負擔個人生活費及扶養
    費（6,000元）共需支出14,500元一節，應屬合理。
  (四)雖債務人於收入不豐之情況下仍持續依前置協商條件履行，
    惟如上所述，其99年度收入遽減之狀況下，實難認其除負擔
    本身及子女之基本生活費之外，猶有餘額得繼續履行協商債
    務，是債務人主張其係因不可歸責於己之事由，致履行上開
    協議顯有重大困難，堪予採信。又債務人於100年8月30日向
    本院具狀陳明伊目前平均月薪為25,993元，並提出每月6,06
    4元，共72個月之清償方案，債務人目前既有穩定之工作收
    入，且有清償債務之意願，並提出具體方案，爰應可給予其
    透過更生程序處理債務以達經濟生活重建復甦之機會，並使
    各債權人得以公平受償，附此敘明。
四、綜上所述，債務人僅係一般消費者，並未從事營業，其已達
    不能清償債務或有不能清償之虞之程度，其中無擔保或無優
    先權之債務，在1200萬元以下，且未經法院裁定開始清算程
    序或宣告破產，又查無消費者債務清理條例第6條第3項、第
    8條或第46條各款所定駁回更生聲請之事由存在，則債務人
    聲請更生，應屬有據。又法院裁定開始更生或清算程序後，
    得命司法事務官進行更生或清算程序，必要時得選任律師、
    會計師或其他適當之自然人或法人一人為監督人或管理人，
    消費者債務清理條例第16條第1項定有明文，爰裁定如主文
    。
中    華    民    國   100    年    9     月    30    日
                   民事第三庭    法      官  蔡雅惠
上為正本係照原本作成
本件不得抗告
本裁定已於100年9月30日下午4時公告。
中    華    民    國   100    年    9     月    30    日
                                  書  記  官  詹書瑋